Group: VAMAJ - Grupp 14
Date: 2019-10-17
Chair: Alexander Ask
Participants: All

1. Vad gör vi på detta möte.

Kolla peer-review, och möjligtvis skicka in.


2. Status: ta reda på vad folk gör och vad folk har gjort och gå igenom vår scrumboard.
2.1 Dokumentstatus

Dokumenten böjar bli klara.

2.2 Projektstatus

Kommit en bra bit, vi behöver 'koppla ihop' allt och se till att vi har ett 
sammanhängande, fungerade program.

3. Diskussionsrunda.

Vi skulle kunna genomföra en övningspresentation nästa handledarmöte (2019-10-24).
Vi skall ha en (nästan) färdig version av presentationen till detta tillfälle.
Innehållet i vår presentation skall matcha det vi har gjort själva (kod och annat).
Börja bli klara med RAD/SDD så snart som möjligt, alla diagram skall stämma med vår kod.
överens med den senaste versionen av vår kod.
Access control and security behöver vi inte tänka på, då det inte ingår i vårt program.
Det är inte obligatoriskt att ha quality control.
Innehållet i presentationen/dokumenten är viktigare än presentationsteknik.
Det är viktigt att läsa igenom dokumenten högt, för att hitta otydligheter i texten.
Vi måste se till att vårt program kan fungera utan att APIerna fungerar, i nuläget
kraschar programmet då API inte fungerar.
Kan vara bra att försöka bli klara med koden lite tidigare, så att eventuella problem
kan lösas i tid.

4. Målsättning inför nästa möte och inför slut på sprint (och tidsplanering).

Ha en relativt färdig version av vår presentationen (alla dokument/vår kod). Detta
skall helst vara klart tills på tisdag. Kolla igenom våra beroenden så att allt är som
vi vill ha det.

5. Planera nästkommande möte, boka också.
